【裁判字號】    90,訴,868
【裁判日期】    901026
【裁判案由】    偽造文書等
【裁判全文】
臺灣桃園地方法院刑事判決                            九十年度訴字第八六八號
    公  訴  人  臺灣桃園地方法院檢察署檢察官
    被      告  己○○
右列被告因偽造文書等案件，經檢察官提起公訴（九十年度偵字第一三六九、一五四
九號），本院判決如左：
    主  文
己○○共同連續於夜間侵入有人居住之建築物竊盜，處有期徒刑柒月。扣案之電腦硬
碟壹個、如附表一所示之偽造「游文聰」名義簽帳單之顧客存根聯共參紙、如附表二
所示之偽造「柯立鋒」名義簽帳單之顧客存根聯共玖紙、如附表一所示之信用卡背面
偽造之「游文聰」署名壹枚、如附表二所示之信用卡背面偽造之「柯立鋒」署名壹枚
、桃園郵局掛號函件收據偽造之「丁○○」署名壹枚均沒收。
    事  實
一、己○○原係中壢約僱郵務士，嗣因故離職，詎竟與不詳真實姓名、年籍、住居所
    綽號「小徐」、「阿熊」之不詳成年男子共同基於意圖為自己不法所有及偽造文
    書之概括犯意，（１）由綽號「小徐」者提供郵局制服，再推由己○○於民國八
    十九年十月二十四日凌晨二時許，手拿郵局制服，於桃園郵局夜間工作人員多人
    及警衛等特定多數人可共見共聞之狀態下，冒充郵局人員，而進入桃園縣桃園巿
    成功路、民權路口之郵局郵務大樓二樓信件處理中心，徒手竊取玉山銀行信用卡
    部寄發予其客戶游文聰之信件一封（內含玉山銀行補發予游文聰之妻癸○○之信
    用卡副卡一張，卡號：0000－0000－0000－0000號）；己○○
    竊得該信用卡後，將該信用卡交予在郵局外附近等候之綽號「小徐」者，由綽號
    「小徐」者在該信用卡背面持卡人簽名欄上偽簽「游文聰」之署名，以為「游文
    聰」與玉山銀行成立消費付款委託契約之意思表示，而偽造私文書，足以生損害
    於金融機構對於信用卡管理之正確性及游文聰；詎己○○復基於意圖為自己不法
    所有之概括犯意，夥同綽號「阿熊」者於如附表一所示之時間、地點，持上開偽
    造完成之信用卡，在如附表一所示之特約商店購物消費，致如附表一所示之商店
    均誤己○○為游文聰，讓其刷卡消費，己○○以複寫方式同時在如附表一所示二
    聯之簽帳單偽簽「游文聰」署名，且同時偽造完成「游文聰」名義簽帳單，並均
    持以向如附表一所示之特約商店人員核對，致如附表一所示之特約商店於核對簽
    帳單上之簽名與信用卡上之簽名相符後，誤認己○○為合法之持卡人而陷於錯誤
    ，交付其如附表一所示消費金額同價之物，足生損害於如附表一所示之特約商店
    及游文聰、癸○○。（２）己○○復承上犯意，夥同綽號「小徐」者於八十九年
    十月三十日凌晨二時許，著郵局制服，以同法冒充郵局人員進入上址郵局郵務大
    樓，由綽號「小徐」者竊得花旗銀行信用卡部寄發予乙○○之信件一封（內含花
    旗銀行寄發予乙○○之信用卡一張，卡號：0000－0000－0000－0
    000號），旋由己○○夥同綽號「小徐」者，於如附表二所示編號一所示之時
    、地，在該特約商店消費前，於該商店內在上開信用卡背面持卡人欄上偽簽「柯
    立鋒」之署名，以為「柯立鋒」與花旗銀行成立消費付款委託契約之意思表示，
    而偽造私文書，足生損害於金融機關對於信用卡管理之正確性及乙○○、柯立鋒
    ；詎己○○復基於意圖為自己不法所有之概括犯意，夥同綽號「小徐」者於如附
    表二所示之時間、地點，持上開偽造完成之信用卡，在如附表二所示之特約商店
    購物消費，致如附表二所示之商店均誤己○○為柯立鋒，讓其刷卡消費，己○○
    以複寫方式同時在如附表二所示二聯之簽帳單偽簽「柯立鋒」署名，且同時偽造
    完成「柯立鋒」名義簽帳單，並均持以向如附表二所示之特約商店人員核對，致
    如附表二所示之特約商店於核對簽帳單上之簽名與信用卡上之簽名相符後，誤認
    己○○為合法之持卡人而陷於錯誤，交付其如附表二所示消費金額同價之物，足
    生損害於如附表二所示之特約商店及乙○○、柯立鋒。（３）又己○○承繼同上
    犯意，於八十九年十二月二十九日下午四時，再著郵局制服，夥同綽號「小徐」
    者、綽號「阿熊」者至桃園巿國鼎一街十號國際京城大樓警衛室，在該社區住○○○○路人等不特定多數人，可共見共聞狀況下，冒充郵局人員，向警衛丙○○
    謊稱：「信送錯，要拿回郵局」等語，己○○並在掛號函件清單上，偽簽「丁○○」署名，以表示郵局人員收到上開信件，致使丙○○信以為真，將新竹商業銀
    行寄送予該社區住戶甲○○（起訴書誤載為邱淑慧），編號０８３８７６、０５
    ４４８２、０５４６７８號之三封掛號信（內含新竹商業銀行寄發予甲○○之信
    用卡二張，ＶＩＳＡ卡號：0000－0000－0000－0000號及ＭＡ
    ＳＴＥＲ卡號：0000－0000－0000－0000號）交予己○○，足
    生損害於郵政業務管理正確性及徐志仁、丙○○；而己○○取得上開信用卡後，
    復基於同前意圖為自己不法所有之犯意，嗣夥同綽號「小徐」者，於如附表三所
    示所示之時、地，在該特約商店消費前，於該商店內在上開ＭＡＳＴＥＲ卡號：
    0000－0000－0000－0000號信用卡背面持卡人欄上簽署「己○○」其本人之姓名，於如附表三所示之時間、地點，持如附表三所示之信用卡，
    在如附表三所示之特約商店購物消費，致如附表三所示之商店均誤己○○為甲○○，讓其刷卡消費，己○○以複寫方式同時在如附表三所示二聯之簽帳單簽署其
    本名，並均持以向如附表三所示之特約商店人員核對，致如附表三所示之特約商
    店於核對簽帳單上之簽名與信用卡上之簽名相符後，誤認己○○為合法之持卡人
    而陷於錯誤，交付其如附表一所示消費金額同價之物。嗣分別於八十九年十二月
    三十日循線通知己○○到案，並扣得其冒用甲○○上開信用卡所購得之電腦硬碟
    乙個。再於九十年一月四日循線通知己○○到案，始悉上情。
二、案經甲○○、癸○○訴由桃園縣警察局暨桃園分局移送台灣桃園地方法院檢察署
    檢察官偵查起訴。
    理  由
一、訊據被告己○○對於右揭事實，迭於警訊時及偵審中供承不諱，而（一）被告自
    白右揭事實（１）部分，核與告訴人癸○○指訴之情節相符，並據證人即玉山銀
    行行員庚○○、證人即桃園郵局員工壬○證述在卷（見台灣桃園地方法院檢察署
    九十年偵字第一三六九號卷第十六頁至第十七頁、第二十頁至第二十一頁、本院
    九十年六月二十九日、九十年八月八日筆錄筆錄），並有玉山銀行信用卡中心卡
    號：0000－0000－0000－0000號刷卡消費明細表乙紙、如附表
    一所示簽帳單商戶存根聯三紙在卷足佐；（二）被告自白右揭事實（２）部分，
    核與被害人乙○○指述之情節相符，並據證人即花旗銀行行員辛○○證述在卷（
    見同上偵卷第十四頁至十五頁、本院九十年六月二十九日筆錄），並有花旗銀行
    信用卡卡號：0000－0000－0000－0000號刷卡消費一覽表乙紙
    、如附表二所示簽帳單特約商店存根聯乙紙、如附表所示簽帳單商戶存根聯八紙
    附卷足參；（三）被告自白右揭事實（３）部分，核與被害人甲○○指述之情節
    相符，並據證人即國際京城大樓警衛丙○○、證人即新竹商業銀行行員嚴筱茜證
    述在卷（見台灣桃園地方法院檢察署九十年偵字第一五四九號卷第七頁至第八頁
    、九十年八月八日筆錄），並有被告冒用如附表三所示之信用卡，購買所得之電
    腦硬碟乙個扣按足徵；復有上開新竹商業銀行ＭＡＳＴＥＲ卡號：0000－0
    000－0000－0000號信用卡帳單明細表乙紙、如附表三所示簽帳單特
    約商店存根聯乙紙在卷足稽。縱上所述，足見被告之自白與事實相符，應堪採信
    。（四）至證人即桃園郵局之警衛戊○○雖證稱：其於八十九年十月三十日在桃
    園郵局所見到之人並非己○○等語；然查，八十九年十月三十日進入郵桃園局竊
    取如附表二所示之信用卡之人，係與被告有犯意聯絡之綽號「小徐」者所為，已
    如前述，是證人戊○○此部份之證詞，亦無法解免於被告犯行之成立；至被告所
    指述名為「丁○○」之綽號「小徐」者，並非於本院到庭作證丁○○，業據被告
    當庭指認在卷，故證人徐志仁於本院證稱：伊未與己○○去犯案等語，不足以作
    為有利於被告之認定，併此敘明。綜述，本件被告事證明確，被告犯行洵堪認定
    。
二、查被告行為後，刑法已於九十年六月二十日修正公布，增訂刑法第二百零一條之
    一規定「意圖供行使之用，而偽造、變造信用卡、金融卡、儲值卡或其他相類作
    為簽帳、提款、轉帳或支付工具之電磁紀錄物者，處一年以上七年以下有期徒刑
    ，得併科三萬元以下罰金。行使前項偽造、變造之信用卡、金融卡、儲值卡或其
    他相類作為簽帳、提款、轉帳或支付工具之電磁紀錄物，或意圖供行使之用，而
    收受或交付於人者，處五年以下有期徒刑，得併科三萬元以下罰金。」，與修正
    前之刑法第二百十六條、第二百十條規定之法定刑為五年以下有期徒刑，相比較
    結果，以修正前之規定有利於行為人，依刑法第二條第一項但書規定，應適用修
    正前之規定處斷，合先敘明。又被告於取得之信用卡後，即在信用卡背面偽簽如
    附表一、二所示之人署名，偽以該信用卡係表示該等人員與銀行間所成立之消費
    付款委託契約，而偽造附表一、二所有屬私文書性質之信用卡，並持該偽造之信
    用卡向如附表所示之特約商店行使刷卡消費，並於如附表一、二所示之顧客存根
    聯、特約商店存根聯之簽章單上以複寫方式同時偽造「游文聰」、「柯立鋒」之
    署名，核被告就如犯罪事實一、（１）及（２）所為，係犯刑法第一百五十九條
    公然冒用公務員服飾罪、第三百二十一條第一項第一款於夜間侵入有人居住之建
    築物竊盜、第二百十六條、第二百十條之行使偽造私文書罪、第三百三十九條第
    一項之詐欺取財罪。又被告就如犯罪事實一、（３）所為，其僭稱係郵局人員，
    向國際京城大樓警衛丙○○諉稱郵局信件誤投遞，並於郵局掛號函件上偽簽「丁○○」之署名，持交警衛丙○○而詐取上述之掛號信件，係犯刑法第一百五十八
    條第一項之僭行公務員職權罪、第二百十六、第二百十條之偽造私文書罪、第三
    百三十九條第一項詐欺取財罪。又被告於如附表一、二所示信用卡背面及簽帳單
    上偽造「游文聰」、「柯立鋒」署名及在郵局掛號函上偽造「丁○○」署名之行
    為，係屬偽造信用卡、簽帳單等私文書文及郵局掛號函件私文書之階段行為；其
    偽造私文書信用卡、簽帳單、郵局掛號函件後復持以行使，偽造之低度行為皆為
    行使之高度行為所吸收，均不另論罪。又被告係於夜間侵入有人居住之郵局竊取
    郵件，所為係犯刑法第三百二十一條第一項第一款之加重竊盜，已如前述，公訴
    人認被告此部分所為，係犯刑法第三百二十條第一項普通竊盜罪，容有誤會，起
    訴法條應予變更，併此敘明。又被告與綽號「小徐」、「阿熊」者，有犯意聯絡
    及行為分擔，皆為共同正犯。又被告就如附表一、二所示之多次連續行使偽造私
    文書及於夜間侵入有人居住之建築物竊盜之犯行、就如附表一、二、三所示多次
    詐欺取財犯行，均時間緊接，所犯構成要件相同，顯係基於概括犯意而為，應依
    連續犯規定論以一行使偽造私文書罪、詐欺取財罪，並加重其刑。又被告所犯之
    上開公然冒用公務員服飾罪、僭行公務員職權罪、連續於夜間侵入有人居住之建
    築物竊盜、連續行使偽造私文書罪、偽造文書罪、連續詐欺取財罪間，有方法目
    的之牽連關係，應從一重之連續於夜間侵入有人居住之建築物竊盜罪處斷。爰審
    酌被告之犯罪動機、目的、手段、情節、所竊物品之價值與犯罪所生危害，犯後
    坦承犯行等一切情狀，量處如主文所示之刑，以示懲儆。
三、扣案之電腦硬碟乙個、如附表一所示偽造「游文聰」名義簽帳單之顧客存根聯共
    三紙，如附表二編號一至編號七及編號九所示偽造之「柯立鋒」名義簽帳單之顧
    客存根聯共八紙，如附表二編號八所示偽造之「柯立鋒」名義簽帳單之顧客存根
    聯乙紙，雖未扣案，然並無證據證明業已滅失，均為被告所有且為犯罪所得之物
    ，業據被告供明在卷，依刑法第三十八條第一項第二款，宣告沒收。另如附表一
  之偽造「游文聰」名義簽帳單之特約商店存根聯共三紙，如附表二之偽造「柯立
    鋒」名義簽帳單之特約商店存根聯共九紙，於被告提出於特約商店後，已屬店家
    及銀行所有，非屬被告所有，自不得沒收；僅就其上偽造「游文聰」署名三枚、
    「柯立鋒」名義署名九枚部分，依刑法第二百十九條規定宣告沒收。至偽造之桃
    園郵局掛號函件表一張，雖係供被告犯罪所用之物，惟掛號函件收據均係證人丙○○所有，非屬被告所有，業據被告及證人丙○○陳述無訛，依法均不得沒收，
    僅就掛號函件表上偽造「丁○○」名義之署名一枚，應依刑法第二百十九條規定
    宣告沒收。又偽造如附表一所示「游文聰」名義之顧客存根聯三張上之偽造「游
    文聰」署名、偽造如附表二所示「柯立鋒」名義之顧客存根聯九張上之偽造「柯
    立鋒」署名，係屬偽造私文書顧客存根聯之一部分，已因沒收該二十三紙顧客存
    根聯而包括在內，亦不應重為沒收之諭知（最高法院五十一年臺上字第一０五四
    號判例參照），附此敘明。
據上論斷，應依刑事訴訟法第二百九十九條第一項前段、第三百條，刑法第二條第一
項但書、第二十八條、五十六條、第一百五十八條第一項、第一百五十九條、第二百
十六條、第二百十條、第三百二十一條第一項第一款、第三百三十九條第一項、第五
十五條、第二百十九條、第三十八條第一項第二款，罰金罰鍰提高標準條例第一條前
段，判決如主文。
本案經檢察官翁佩嫻到庭執行職務。
中      華      民      國      九十    年        十    月    二十六    日
                                 臺灣桃園地方法院刑事第四庭
                                         法  官    邱滋杉
右正本證明與原本無異。
如不服本判決，應於判決送達後十日內向本院提出上訴狀( 應附繕本 )，上訴於
臺灣高等法院。
                                         書記官    周巧屏
中      華      民      國      九十    年        十     月     三十    日
附表一：被告冒用被害人游文聰之玉山銀行信用卡（卡號：00000000000
        00000號）消費明細表
┌─┬───┬─────┬──────────┬────┬───────┐
│編│行為人│行為時間、│行  為  態  樣      │偽造署押│消費金額（新台│
│號│      │地點      │                    │        │幣）、簽帳單聯│
│  │      │          │         │        │數、特約商店  │
├─┼───┼─────┼──────────┼────┼───────┤
│一│己○○│一、八十九│己○○與綽號「阿熊」│游文聰  │一、五千元。  │
│  │阿熊  │年十月二十│之成年男子共同持被害│        │              │
│  │      │四日十時十│人游文聰之玉山銀行上│        │二、二聯（顧客│
│  │      │七分許。  │述信用卡，至中壢巿中│        │存根聯及特約商│
│  │      │          │山路一四八號地下一樓│        │店存根聯）。  │
│  │      │二、中壢市│三井電腦超巿，購買電│        │              │
│  │      │中山路一四│腦週邊產品，並由許佑│        │              │
│  │      │八號地下一│隆於簽帳單上偽造游文│        │三、三井資訊公│
│  │      │樓三井電腦│聰之署押。          │        │司。          │
│  │      │超巿中壢店│                    │        │              │
│  │      │。        │                    │        │              │
│  │      │          │                    │        │              │
│  │      │          │                    │        │              │
│  │      │          │                    │        │              │
├─┼───┼─────┼──────────┼────┼───────┤
│二│同  右│一、同日十│同  右              │游文聰  │一、八千八百元│
│  │      │時二十四分│                    │        │。            │
│  │      │許。      │                    │        │              │
│  │      │          │                    │        │二、同右      │
│  │      │二、同右  │                    │        │              │
│  │      │          │                    │        │三、同右      │
│  │      │          │                    │        │              │
│  │      │          │                    │        │              │
├─┼───┼─────┼──────────┼────┼───────┤
│三│同  右│一、同日十│同  右              │游文聰  │一、九千三百元│
│  │      │四時五十八│             │        │。            │
│  │      │分許      │                    │        │              │
│  │      │          │                    │        │二、同右      │
│  │      │二、同右  │                    │        │              │
│  │      │          │                    │        │三、同右      │
│  │      │          │                    │        │              │
│  │      │          │                    │        │              │
└─┴───┴─────┴──────────┴────┴───────┘
附表二：被告己○○冒用被害人乙○○之花旗銀行信用卡（卡號：00000000
        00000000號）消費明細表:
┌─┬───┬─────┬──────────┬────┬───────┐
│編│行為人│行為時間、│行  為  態  樣      │偽造署押│消費金額（新台│
│號│      │地點      │                    │        │幣）、簽帳單聯│
│  │      │          │                    │        │數、特約商店  │
├─┼───┼─────┼──────────┼────┼───────┤
│一│己○○│一、八十九│己○○與綽號「小徐」│柯立鋒  │一、五百五十元│      │              │
│  │小徐  │年十月三十│之成年男子共同持被害│        │。            │
│  │      │日十二時十│人乙○○之上述信用卡│        │              │
│  │      │分許。    │，至中壢市○○路一四│        │二、二聯（顧客│
│  │      │          │八號地下室一樓三井電│        │存根聯及特約商│
│  │      │二、中壢市│腦超市中壢店，購買電│        │店存根聯）。  │
│  │      │中山路一四│腦週產品，並由己○○│        │              │
│  │      │八號地下一│於簽帳單上偽造柯立鋒│        │三、三井資訊公│
│  │      │樓三井電腦│之署押。            │        │司。          │
│  │      │超市中壢店│                    │        │              │
│  │      │。        │                    │        │              │
│  │      │          │                    │        │              │
│  │      │          │          │        │              │
│  │      │          │                    │        │              │
├─┼───┼─────┼──────────┼────┼───────┤
│二│同  右│一、同右日│同  右              │同  右  │一、七千八百元│
│  │      │十二時二十│                    │        │。            │
│  │      │六分。    │                    │        │              │
│  │      │          │                    │        │二、同右      │
│  │      │二、同右  │                    │        │              │
│  │      │          │                    │        │三、同右      │
│  │      │          │                    │        │              │
│  │      │          │                    │        │              │
│  │      │          │                    │        │              │
├─┼───┼─────┼──────────┼────┼───────┤
│三│同  右│一、同右日│己○○與綽號「小徐」│同  右  │一、五千一百五│
│  │      │二十時五十│之成年男子共同持被害│        │十元。        │
│  │      │九分。    │人乙○○之上述信用卡│        │              │
│  │      │          │，至桃園市○○路五十│        │二、同右      │
│  │      │二、桃園市│五號鑫瑞麟資訊廣場，│        │              │
│  │      │中華路五十│購買電腦週產品，並由│        │三、鑫瑞麟資訊│
│  │      │五號鑫瑞麟│己○○於簽帳單上偽造│        │股份有限公司。│
│  │      │資訊廣場  │柯立鋒之署押。      │        │              │
│  │      │          │                    │        │              │
│  │      │          │                    │        │              │
├─┼───┼─────┼──────────┼────┼───────┤
│四│同  右│一、同右日│同  右              │同  右  │一、八千一百五│
│  │      │二十二時二│                    │        │十元。        │
│  │      │十二分許。│                    │        │              │
│  │      │          │              │        │二、同右      │
│  │      │二、同右  │                    │        │              │
│  │      │          │                    │        │三、同右      │
│  │      │          │                    │        │              │
│  │      │          │                    │        │              │
│  │      │          │                    │        │              │
├─┼───┼─────┼──────────┼────┼───────┤
│五│同  右│一、八十九│同                右│同  右  │一、五千一百五│
│  │      │年十月三十│                    │        │十元。        │
│  │      │一日十四時│                    │        │              │
│  │      │四十七分許│                    │        │二、同右      │
│  │      │。        │                    │        │              │
│  │      │          │                    │        │三、同右      │
│  │      │二、同右  │                    │        │    │
│  │      │          │                    │        │              │
│  │      │          │                    │        │              │
│  │      │          │                    │        │              │
│  │      │          │                    │        │              │
├─┼───┼─────┼──────────┼────┼───────┤
│六│同  右│一、同右日│同    右            │同  右  │一、七千六百元│
│  │      │十四時五十│                    │        │。            │
│  │      │三分許。  │                    │        │              │
│  │      │          │                    │        │二、同右      │
│  │      │二、同右  │                    │        │              │
│  │      │          │                    │        │三、同右      │
│  │      │          │                    │        │              │
│  │      │          │                    │        │              │
│  │      │          │                  │        │              │
├─┼───┼─────┼──────────┼────┼───────┤
│七│同  右│一、同右日│己○○與綽號「小徐」│同  右  │一、五千一百九│
│  │      │二十一時二│之成年男子共同持被害│        │十元          │
│  │      │十二分許。│人乙○○之上述信用卡│        │              │
│  │      │          │，至桃園市○○路五十│        │二、同右      │
│  │      │二、中壢市│五號鑫瑞麟資訊廣場，│        │              │
│  │      │中正路三八│購買電腦週產品，並由│        │三、亞聞多媒體│
│  │      │九號二樓二│己○○於簽帳單上偽造│        │公司。        │
│  │      │０一室亞聞│柯立鋒之署押。      │        │              │
│  │      │多媒體廣場│                    │        │              │
│  │      │中正店    │                    │        │              │
│  │      │          │                    │        │              │
│  │      │          │                    │        │        │
├─┼───┼─────┼──────────┼────┼───────┤
│八│同  右│一、同右日│同    右            │同  右  │一、一萬一千一│
│  │      │二十一時二│                    │        │百元。        │
│  │      │十六分許。│                    │        │              │
│  │      │          │                    │        │二、同右      │
│  │      │二、同右址│                    │        │              │
│  │      │二樓二二一│                    │        │三、畢昇資訊有│
│  │      │室畢昇資訊│                    │        │限公司。      │
│  │      │有限公司  │                    │        │              │
│  │      │          │                    │        │              │
├─┼───┼─────┼──────────┼────┼───────┤
│九│同  右│一、八十九│同    右            │同  右  │一、四千四百十│
│  │      │年十一月二│                    │        │元。          │
│  │      │日十一時二│                    │        │              │
│  │      │十四分許。│                    │        │二、同右      │
│  │      │          │                    │        │              │
│  │      │二、同右址│                    │        │三、獨賣全球科│
│  │      │二樓二一一│                    │        │技有限公司。  │
│  │      │室獨賣全球│                    │        │              │
│  │      │科技公司  │                    │        │              │
│  │      │          │                    │        │              │
│  │      │          │                    │        │              │
└─┴───┴─────┴──────────┴────┴───────┘
附表三：被告己○○冒用被害人甲○○之新竹國際商業銀行信用卡（ＭＡＳＴＥＲ卡
        號：0000000000000000號）消費明細表
┌─┬───┬─────┬──────────┬────┬───────┐
│編│行為人│行為時間、│行  為  態  樣      │簽帳單姓│消費金額（新台│
│號│      │地點      │                    │名      │幣）、簽帳單聯│
│  │      │          │                    │        │數、特約商店  │
├─┼───┼─────┼──────────┼────┼───────┤
│一│己○○│一、八十九│己○○與綽號「小徐」│己○○  │一、五千七百五│
│  │小徐  │年十二月二│之成年男子共同持被害│        │十元。        │
│  │      │十九日二十│人甲○○上述信用卡，│        │              │
│  │      │時二十二分│至中壢市○○○路十六│        │二、同右      │
│  │      │許。      │資訊公司購買電腦硬碟│        │              │
│  │      │          │等產品，並由己○○於│        │三、萬塔奇資訊│
│  │      │二、中壢市│帳單上簽署其自身姓名│        │有限公司      │
│  │      │中山北路十│。                  │        │              │
│  │      │六號萬塔奇│                    │        │              │
│  │      │資訊公司  │                    │        │              │
│  │      │          │              │        │              │
└─┴───┴─────┴──────────┴────┴───────┘
附錄法條：
刑法第一百五十八條
冒充公務員而行使其職權者，處三年以下有期徒刑、拘役或五百元以下罰金。
冒充外國公務員而行使其職權者亦同。
刑法第一百五十九條
公然冒用公務員服飾、徽章或官銜者，處五百元以下罰金。
刑法第二百十六條
行使第二百十條至第二百十五條之文書者，依偽造、變造文書或登載不實事項或使登
載不實事項之規定處斷。
刑法第三百二十一條
犯竊盜罪而有左列情形之一者，處六月以上五年以下有期徒刑：
一、於夜間侵入住宅或有人居住之建築物、船艦或隱匿其內而犯之者。
二、毀越門扇、牆垣或其他安全設備而犯之者。
三、攜帶兇器而犯之者。
四、結夥三人以上而犯之者。
五、乘火災、水災或其他災害之際而犯之者。
六、在車站或埠頭而犯之者。
前項之未遂犯罰之。
刑法第二百十條
偽造、變造私文書，足以生損害於公眾或他人者，處五年以下有期徒刑。
刑法第三百三十九條
意圖為自己或第三人不法之所有，以詐術使人將本人或第三人之物交付者，處五年以
下有期徒刑、拘役或科或併科一千元（已提高十倍為一萬元）以下罰金。
以前項方法得財產上不法之利益或使第三人得之者，亦同。
前二項之未遂犯罰之。
刑法第二百十九條
偽造之印章、印文或署押，不問屬於犯人與否，沒收之。


司法院資訊處製作；財團法人民間司法改革基金會備份。
